【裁判字號】    90,訴,864
【裁判日期】    901214
【裁判案由】    侵權行為損害賠償
【裁判全文】
臺灣屏東地方法院民事判決  九十年度訴字第八六四號
    原      告  乙○○
    被      告  甲○○
右當事人間請求侵權行為損害賠償事件，本院判決如左：
    主      文
被告應給付原告新台幣玖拾貳萬零伍佰拾壹元，及自民國九十年十一月十三日起至
清償日止，按週年利率百分之五計之利息。
原告其餘之訴駁回。
訴訟費用由被告負擔十分之六；餘由原告負擔。
本判決第一項於原告以新台幣貳拾萬元供擔保後，得假執行。
原告其餘假執行之聲請駁回。
    事      實
甲、原告方面：
一、聲明：請求判決(一)被告應給付原告新台幣（下同）一百六十二萬零五百三十一元
    ，及自起訴狀繕本送達翌日（即民國九十年十一月十三日）起至清償日止，按週
    年利率百分之五計之利息。(二)願供擔保，請准宣告假執行。
二、陳述：
 (一) 訴外人黃俊豪於八十七年七月二十三日凌晨五時許，騎乘車牌號碼ＵＤＹ─四八
    ○號機車搭載原告之女邱梅芳，沿屏東縣內埔鄉○○路由北往南方向行駛，詎遭
    未考領重型機車駕駛執照，且酒後駕車，復未保持安全車距之被告騎乘之車牌號
    碼ＡＢＫ─六七○號機車，由後方追撞，致訴外人黃俊豪、邱梅芳摔落倒地；嗣
    雖經路人報警送往屏東市人愛綜合醫院救治，惟原告之女邱梅芳仍因全身多處受
    傷，延至同月三十日不治死亡。刑事部分，已經檢察官以八十七年度偵字第八三
    二八號提起公訴，並經鈞院以九十年度交訴緝字第一號判處被告有期徒刑一年二
    月在案。
 (二) 原告支付埋葬費十一萬一千六百元、住院醫療費八千九百三十一元；另並依民法
    第一百九十四條之規定，請求慰撫金一百五十萬元，總計一百六十二萬零五百三
    十一元。
三、證據：提出戶籍登記謄本一件、收據三件為證。
乙、被告方面：
一、聲明：請求判決駁回原告之訴及假執行之聲請。
二、陳述：
    對於本件刑事判決無意見。
丙、本院依職權調取本院九十年度交訴緝字第一號卷宗。
    理      由
一、本件原告起訴主張被告未考領重型機車駕駛執照，詎於八十七年七月二十三日凌
    晨騎乘車牌號碼ＡＢＫ─六七○號重型機車，沿屏東縣內埔鄉中林村由北往南方
    向行駛，迨於該日上午五時許，在屏東縣內埔鄉○○村○○路四一七號前，復未
    保持安全車距，致其騎乘機車車頭不慎撞擊前方由訴外人黃俊豪所騎乘並搭載原
    告之女邱梅芳之車牌號碼ＵＤＹ─四八○號機車車尾，二車均因而失控摔落倒地
    ；嗣雖經路人報警並通知救護車將三人送醫救治，惟原告之女邱梅芳仍因全身多
    處受傷而致不治等情，為被告所不爭執，並經本院調取九十年度交訴緝字第一號
    卷內所附道路交通事故調查報告表暨所附事故現場圖、現場及車損照片、臺灣屏
    東地方法院檢察署檢察官勘驗筆錄、相驗屍體證明書、驗斷書等件閱明屬實，堪
    信為實在。從而，被告駕駛重型機車未注意車前狀況，且依當時之客觀情狀，並
    無不能注意之情事，竟疏於注意，而未保持可以隨時煞停避免碰撞之安全車距行
    駛，其與邱梅芳之死亡間，顯有相當之因果關係。原告本於侵權行為之法律關係
    ，請求被告負擔損害賠償責任，於法即無不合。爰審酌原告得請求之金額如次：
 (一) 醫療費用部分：原告主張共花費八千九百三十一元，已據提出人愛綜合醫院住院
    醫療費收據一件為證，應予准許。
 (二) 喪葬費用部分：原告主張其計支出十一萬一千六百元，業據提出收據二件為證，
    本院審酌其收據固僅列墓碑二萬、葬儀包辦九萬一千六百元，而無細目，惟該總
    額尚符社會一般可接受之合理範圍，爰全部准許。
 (三) 精神賠償部分：被害人邱梅芳為原告之女，其主張因被害人死亡而受有精神上之
    痛苦，自屬實在。本院爰審酌原告所受痛苦之程度，並斟酌兩造之身分地位、經
    濟能力等情狀，認被告應給付原告之慰撫金以八十萬元為適當，原告在上開金額
    範圍內之請求尚無不合，惟逾此部分則屬過高，非能准許。
二、綜上，本件原告請求之醫療費用在八千九百三十一元、喪葬費用十一萬一千六百
    元、精神慰撫金八十萬元，合計九十二萬零五百三十一元範圍內之請求，均無不
    合，應予准許；然逾此部分，則無理由，爰予駁回。
三、假執行之宣告：
    原告陳明願供擔保，聲請宣告假執行，經核其勝訴部份，於法尚無不合，爰酌定
    相當之擔保金額，併准許之。至原告敗訴部分，其假執行之聲請已失所依附，自
    應予駁回。
據上論結，本件原告之訴為一部有理由，一部無理由，並依民事訴訟法第七十九條但
書、第三百九十條第二項，判決如主文。
中      華      民      國    九十      年    十二    月    十四        日
                                    臺灣屏東地方法院民事第二庭
~B法      官  王幸華
右為正本，係照原本作成。
如對本判決上訴，須於判決送達後廿日內向本院提出上訴狀。
~B法院書記官  江永年
中      華      民      國    九十      年    十二    月    十四        日


司法院資訊處製作；財團法人民間司法改革基金會備份。
